---
title: "Dashboard de Game of Thrones com o R"
output: 
  flexdashboard::flex_dashboard:
    storyboard: true
    social: menu
    source: embed
---

```{r setup, include=FALSE}
library(flexdashboard)

```

### GAME OF THRONES é uma série baseada na série de livros A Song of Ice and Fire, de George R. R. Martin.

```{r ,echo=FALSE}
library(png)
library(grid)
img <- readPNG("imagem/logo(1).png")
grid.raster(img)

```


***

II Seminário Internacional de Estatística com R
The World of Big Data Analysis

http://www.ser.uff.br/ 


Desenvolvimento de Dashboards interativos com o R


prof. Steven Dutt-Ross UNIRIO
http://gae.uniriotec.br/


Todo o material da apresentação está disponível em:
https://github.com/DATAUNIRIO/SER2

### OS SETE REINOS DE GAME OF THRONES.

```{r ,echo=FALSE}
library(png)
library(grid)
img8 <- readPNG("imagem/GOT.png")
grid.raster(img8)

```


***

OS SETE REINOS DE GAME OF THRONES

- Os Sete Reinos tem suas origens na Guerra da Conquista, quando o valiriano Aegon I invadiu Westeros com seus dragões, conquistando seis das sete nações independentes e consolidando-os sob o governo único da Casa Targaryen. Cada reino, por sua vez, é governado por um alto lord que responde diretamente e apenas ao Rei. Antes da Conquista estes reinos eram:

- O Norte, governado pela **Casa Stark** como Reis do Inverno.

- O Vale, governado pela **Casa Arryn** como Reis da Montanha e do Vale.

- As Terras da Tempestade, governadas pelos Reis da Tempestade.

- A Campina, governada pela extinta Casa Gardener.

- Terras do Oeste, governada pela **Casa Lannister** como Reis do Rochedo.

- As Ilhas de Ferro e as Terras dos Rios, governadas pela extinta Casa Hoare.

- Fonte: http://www.gameofthronesbr.com/2011/05/game-of-thrones-para-novatos.html#ixzz4hi2DA4BX




### A MURALHA (THE WALL). 

```{r ,echo=FALSE}
library(png)
library(grid)
img2 <- readPNG("imagem/wall.png")
grid.raster(img2)

```



***

A MURALHA (THE WALL)

> "Winter is coming"

> "O inverno está chegando."

- A Muralha é uma parede de gelo maciço na fronteira norte de Westeros. 

- A Muralha é defendida pela Patrulha da Noite (Night’s Watch). 

- A patrulha é uma organização cujo objetivo é defender a Muralha.


### A GUERRA DOS CINCO REIS.

```{r ,echo=FALSE}
library(png)
library(grid)
img3 <- readPNG("imagem/cincoreinos.png")
grid.raster(img3)

```

***

> "A Lannister always pays his debts” 

> "Um lannister sempre paga suas dívidas"

A GUERRA DOS CINCO REIS

A Guerra dos Cinco Reis foi um grande conflito, travado em diversas frentes de batalha nos Sete Reinos. 

- Cinco reis foram coroados durante a guerra.

- **Joffrey Baratheon, Stannis Baratheon e Renly Baratheon** reivindicavam o Trono de Ferro.

- Os separatistas **Robb Stark** e **Balon Greyjoy** sendo proclamados, respectivamente, Rei do Norte e Rei das Ilhas de Ferro.


### QUEM É A MÃE DE JON SNOW?

```{r ,echo=FALSE}
library(png)
library(grid)
img4 <- readPNG("imagem/jonsnow.png")
grid.raster(img4)

```

***

> "You know nothing Jon Snow” 

> “Você não sabe de nada, Jon Snow”

QUEM É A MÃE DE JON SNOW?

Existiam muitas teorias sobre a mãe de Jon Snow.....


Hoje sabemos quem é a mãe de Jon Snow. 


Mas claro que não vou dizer quem é

(SPOILERS para aqueles que ainda não assistiram a série).


### MAPA DE WESTEROS.

```{r ,echo=FALSE}
library(png)
library(grid)
img5 <- readPNG("imagem/map01.png")
grid.raster(img5)

```

***

MAPA DE WESTEROS

A história de As Crônicas de Gelo e Fogo se passa em Westeros, que é um dos quatro continentes conhecidos no mundo. A maior parte de sua área equivale aos Sete Reinos. 

Os outros dois continentes conhecidos são Essos, um vasto continente localizado a leste, atravessando o Mar Estreito, e Sothoryos, um continente inexplorado a sudeste de Westeros atravessando o Mar de Verão. 

As nações mais próximas de Westeros são as Cidades Livres, um grupo de cidades-estado independentes ao longo da borda ocidental de Essos. 

[Mapa de Westeros](https://quartermaester.info/)


### ESTATÍSTICAS DE SOBREVIVÊNCIA EM WESTEROS

```{r ,echo=FALSE}
library(png)
library(grid)
img6 <- readPNG("imagem/NedRobertRhaegar.png")
grid.raster(img6)

```

***

> Valar Morghulis


Um Manual Estatístico de Game Of Thrones

Quero respostas para duas perguntas:

- Quem vive mais? Um Stark, um Targaryen, ou um Baratheon?

- Pensando em sua sobrevivência, o que Jon Snow deveria fazer? Ficar na patrulha da noite ou voltar para a Casa Stark?

Banco de dados: Todos os dados (idade, sexo e afiliação) foram obtidos a partir de uma combinação de dois sites Game of Thrones Wiki e A Wiki of Ice and Fire.

Método utilizado: Análise de Sobrevivência


### VALAR MORGHULIS

```{r ,echo=FALSE}
library(png)
library(grid)
img7 <- readPNG("imagem/casas.png")
grid.raster(img7)

```

***

> Valar Morghulis: todos os homens devem morrer

Um Manual Estatístico de Game Of Thrones

- Quem vive mais? Um Stark, um Targaryen, ou um Baratheon?

UMA RESPOSTA DIRETA !

TANTO FAZ! MORRE MUITAS PESSOAS DE TODAS AS CASAS!



### VALAR DOHAERIS

```{r ,echo=FALSE}
library(png)
library(grid)
img7 <- readPNG("imagem/dilema.png")
grid.raster(img7)

```

***

> Valar Dohaeris: todos os homens devem servir

Um Manual Estatístico de Game Of Thrones

- Pensando em sua sobrevivência, o que Jon Snow deveria fazer? Ficar na patrulha da noite ou voltar para a Casa Stark?

A RESPOSTA:

COM QUAL IDADE?

ATÉ OS 27 ANOS JON SNOW DEVIA FICAR NA PATRULHA DA NOITE. 

SE ELE TEM MAIS DO QUE 65 ANOS DEVIA FICAR NA CASA STARK!

todavia, precisamos calcular o intervalo de confiança antes de chegar a uma concluir.

Fonte:
http://deadspin.com/valar-morghulis-a-statistical-guide-to-deaths-in-game-1618282560

http://nerdist.com/statistically-game-of-thrones-westeros-has-the-survival-rate-of-a-warzone/


